臺灣高等法院臺中分院刑事裁定　
111年度聲字第696號

聲  請  人  臺灣高等檢察署臺中檢察分署檢察官     
受  刑  人  詹啟玄



上列聲請人因受刑人數罪併罰有二裁判以上，聲請定其應執行之
刑（聲請案號：111年度執聲字第291號），本院裁定如下：
    主  文
詹啟玄因犯如附表所示各罪所處之徒刑，應執行有期徒刑壹年伍
月。
    理  由
一、聲請意旨略以：受刑人詹啟玄因詐欺等數罪，先後經判決確
    定如附表，數罪中雖有刑法第50條第1項但書所列之情形，
    惟受刑人已請求檢察官聲請定應執行刑，有臺灣臺中地方檢
    察署民國111年3月3日刑法第50條第1項但書案件是否請求定
    應執行刑調查表足稽，應依刑法第50條第2項、第53條、第5
    1條第5款規定，定其應執行之刑，爰依刑事訴訟法第477條
    第1項聲請裁定等語。
二、按裁判確定前犯數罪者，併合處罰之；數罪併罰，有二裁判
    以上者，依刑法第51條之規定，定其應執行之刑；又宣告多
    數有期徒刑，於各刑中之最長期以上，各刑合併之刑期以下
    定其刑期，但不得逾30年，刑法第50條第1項前段、第53條
    、第51條第5款分別定有明文。次按數罪併罰之定應執行之
    刑，係出於刑罰經濟與責罰相當之考量，並非予以犯罪行為
    人或受刑人不當之利益，為一種特別的量刑過程，相較於刑
    法第57條所定科刑時應審酌之事項係對一般犯罪行為之裁量
    ，為定應執行刑之宣告，乃對犯罪行為人本身及所犯各罪之
    總檢視，除應考量行為人所犯數罪反應出之人格特性，並應
    權衡審酌行為人之責任與整體刑法目的及相關刑事政策，在
    量刑權之法律拘束性原則下，依刑法第51條第5 款之規定，
    採限制加重原則，以宣告各刑中之最長期為下限，各刑合併
    之刑期為上限，但最長不得逾30年，資為量刑自由裁量權之
    外部性界限，並應受法秩序理念規範之比例原則、平等原則
    、責罰相當原則、重複評價禁止原則等自由裁量權之內部抽
    象價值要求界限之支配，以使輕重得宜，罰當其責，俾符合
    法律授與裁量權之目的，以區別數罪併罰與單純數罪之不同
    ，兼顧刑罰衡平原則（最高法院100年度台抗字第440 號刑
    事裁定意旨參照）。　
三、經查：
　㈠受刑人詹啟玄所犯如附表編號2所示詐欺罪，其犯罪日期為「
    107/04/30」，有上開刑事裁判附卷可按，聲請書附表編號2
    將犯罪日期記載為「107/05/29」，係屬誤載，爰更正如本
    裁定附表所示，先此敘明。
　㈡受刑人詹啟玄因詐欺等數罪，經臺灣臺中地方法院及本院先
    後判處如附表所示之刑確定，有各該案件判決及臺灣高等法
    院被告前案紀錄表在卷可查。又受刑人所犯如附表編號1所
    示之罪，乃得易科罰金、得易服社會勞動之罪，附表編號2
    所示之罪，乃不得易科罰金、不得易服社會勞動之罪，依刑
    法第50條第1項但書，原不得併合處罰，惟受刑人於111年3
    月3日向檢察官聲請定應執行刑，此有臺灣臺中地方檢察署
    刑法第50條第1項但書案件是否請求定應執行刑調查表1份在
    卷可憑，故本院認檢察官聲請定其應執行之刑為合法正當，
    應予准許。　　　
　㈢依最高法院110年度台抗大字第489號大法庭裁定意旨：「定
    應執行刑，不僅攸關國家刑罰權之行使，於受刑人之權益亦
    有重大影響，除顯無必要或有急迫情形外，法院於裁定前，
    允宜予受刑人以言詞、書面或其他適當方式陳述意見之機會
    ，程序保障更加周全。」予受刑人陳述意見之機會，經本院
    書面通知受刑人於期限內表示意見，而其具狀表示無意見，
    有本院111中分高刑鳳111聲696字第2802號函、送達證書、
    本院陳述意見調查表在卷可憑，本院審酌受刑人所犯如附表
    所示各罪之犯罪態樣、時間間隔、侵害法益、各罪依其犯罪
    情節所量定之刑，有上開判決及臺灣高等法院被告前案紀錄
    表在卷可查，暨考量前述比例原則、平等原則、責罰相當原
    則、重複評價禁止原則等自由裁量權之內部抽象價值要求之
    界限，爰合併定其應執行之刑如主文所示。
　㈣按所謂「裁判確定後」，凡裁判已確定即可，而不問該刑之
    執行是否已完畢，若其中數罪之刑業已執行完畢，並不因嗣
    後定其應執行刑，而影響先前該數罪已執行完畢之事實，僅
    係將來執行時應予折抵之問題（最高法院107年度臺抗字第3
    19號刑事裁定意旨參照）。受刑人詹啟玄所犯如附表編號1
    所示之罪，業已執行完畢，此有臺灣高等法院被告前案紀錄
    表1份在卷可佐，此部分與其所犯如附表編號2所示之罪，因
    符合數罪併罰規定，仍應合併定其應執行之刑，再由檢察官
    於執行時扣除已執行之部分，不致影響受刑人權益；另附表
    編號1所示之罪所宣告併科罰金刑部分，並不在本件檢察官
    聲請定執行刑之範圍內，均併此敘明。
據上論結，應依刑事訴訟法第477條第1項，刑法第50條第2項、
第53條、第51條第5款，裁定如主文。　　　　　　
中　　華　　民　　國　　111 　年　　4 　　月　　19　　日
              刑事第一庭　審判長法　官　江德千
                                法　官　高增泓
　　　　  　　　　　　　　　　　法　官　簡源希
以上正本證明與原本無異。
不得抗告。
                                書記官  吳麗琴
中　　華　　民　　國　　111 　年　　4 　　月　　19　　日
附表：受刑人詹啟玄定應執行刑案件一覽表 
編　　　　　號  1 2  罪　　　　　名  不能安全駕駛致交通危險罪 詐欺  宣　　告　　刑  有期徒刑2月 併科新台幣20000元 有期徒刑1年4月  犯　罪　日　期  110年3月31日 107年4月30日  偵查(自訴)機關 年度案號  臺中地檢110年度速偵字第1773號 臺中地檢108年度偵字第21381號等  最　後 事實審 法　  院 臺中地院 中高分院   案　  號 110年度中交簡字第956號 109年度上訴字第2818號   判決日期 110年5月10日 110年8月31日  確　定 判　決 法　　院 臺中地院 中高分院   案　　號 110年度中交簡字第956號 109年度上訴字第2818號   確定日期 110年6月8日 110年8月31日  是否為得易科 罰金、社會勞動之案件  得易科、社勞 不得易科、社勞  備註  臺中地檢110年度執字第8201號 (已執畢) 臺中地檢110年度執字第12752號